# 有没有哪位老师给总结一下审计的总体过程？

提问人：马春春 时间：2014-12-16 14:29:12
现在到事务所快半年了，马上到审计最忙的时候了，关于审计的初步的大致步骤都明白，还是希望有经验的老师可以给捋一遍，或许对以后的工作思路有更好的帮助，谢谢各位老师啦~

回答人：chenyiwei
本版面的精华区有些审计思路介绍的帖子，如“说说我知道的四大”、“财务审计方法简介”等系列帖子，你可以搜索一下看看。